【裁判字號】    97,上易,710
【裁判日期】    971231
【裁判案由】    竊盜
【裁判全文】
臺灣高等法院臺南分院刑事判決    97年度上易字第710號
上  訴  人  臺灣臺南地方法院檢察署檢察官
被      告  甲○○
                    現另案於臺南監獄臺南分監執行中
上列上訴人因被告攜帶兇器竊盜案件，不服臺灣臺南地方法院97
年度易字第1138號中華民國97年10月15日第一審判決（起訴案號
：臺灣臺南地方法院檢察署97年度偵字第6392、8581號），提起
上訴 (攜帶兇器竊盜部分)，本院判決如下：
    主      文
原判決關於攜帶兇器竊盜部分撤銷。
甲○○攜帶兇器竊盜，處有期徒刑拾月；扣案之鐵撬壹把沒收之
。
    事      實
一、甲○○前於民國（下同）93年間因竊盜案件，經臺灣臺南地
    方法院檢察署檢察官於93年3月2日以93年度偵字第1970號為
    緩起訴處分，而於93年3月29日緩起訴處分一年確定（不構
    成累犯），仍不知悔改，復意圖為自己不法之所有，於97年
    6月9日上午9時45分許，在臺南市○區○○○路3號「臺南市
    立圖書館」前廣場，持自備之客觀上足對人之生命、身體、
    安全構成威脅，具有危險性之兇器鐵撬1把，拆卸設置於廣
    場上、屬臺南市立圖書館所有交由吳文偉管理之座椅靠背鐵
    片（共計5片）而竊取之。甲○○得手後欲將該些鐵片搬離
    之際，經民眾發現告知圖書館技工乙○○報警處理而查獲，
    並當場扣得其所有供本件作案用之鐵撬1把。
二、案經臺南市警察局第五分局報請臺灣臺南地方法院檢察署檢
    察官偵查起訴。
    理      由
壹、程序方面：
一、按本件被告甲○○本案所另犯之普通竊盜罪，經臺灣臺南地
    方法院判處有期徒刑三月部分，因未上訴，已確定，先予
    明。
二、本件卷內所有之供述證據及非供述證據，既經被告方面表示
    同意採為證據，且無事實顯示係公務員因違法蒐證所取得之
    證據，本院審酌該等供述證據及非供述證據作成時之情況，
    亦認為適於作為證據，依刑事訴訟法之相關規定，應認為均
    有證據能力。
貳、實體部分：
一、訊據被告甲○○固坦承有於上開時地竊取設置於廣場上、屬
    臺南市立圖書館所有交由吳文偉管理之座椅靠背鐵片（共計
    5片）要去賣之事實，惟辯稱：伊是用腳踹座椅，不是用鐵
    撬竊取云云，但查，臺南市立圖書館前廣場之座椅靠背鐵片
    係用螺絲鎖住，如要拿下來必須要用螺絲起子鬆開後才能拿
    下來，不可能用腳即能踹開等情，業據證人即臺南市立圖書
    館技工乙○○於本院審理中證述甚詳在卷，因此被告甲○○
    有以扣案具有危險性之兇器鐵撬1把，拆卸設置於廣場上、
    屬臺南市立圖書館所有交由吳文偉管理之座椅靠背鐵片共5
    片之事實已甚為明確，並有照片六張在卷可稽，則其所辯伊
    係用腳踹開鐵片云云，純係避重就輕之詞，不足採信，足認
    被告有上開攜帶兇器竊盜之犯行應堪認定。
二、核被告甲○○所為，係犯刑法第321條第1項第3款之攜帶兇
    器竊盜罪。
三、原審法院未詳細調查，並詳為勾稽全案證據調查所得加以審
    究，即為被告甲○○無罪判決諭知，容有未洽，公訴人上訴
    意旨亦執此指摘原判決諭知被告此部分無罪不當，為有理由
    ，自應由本院將原判決關於被告攜帶兇器竊盜部分撤銷改判
    。爰審酌被告有竊盜前科，素示不良，及其犯罪之動機、目
    的、手段及其犯後否認犯罪之態度等情，量處如主文第二項
    所示之刑，以資懲儆。又扣案之鐵撬壹把係被告甲○○所有
    供本件犯罪所用之物，應併予宣告沒收之
據上論結，應依刑事訴訟法第369條第一項前段、第364條、第
299條第一項前段，刑法第321條第1項第3款、第38條第1項第2款
，判決如主文。
本案經檢察官李傳來到庭執行職務。
中    華    民    國    97    年    12    月    31    日
                  刑事第五庭    審判長法  官  楊明章
                                      法  官  戴勝利
                                      法  官  顏基典
以上正本證明與原本無異。
不得上訴。
                                      書記官  呂嘉文
中    華    民    國    97    年    12    月    31    日
【附錄】本判決論罪科刑法條：
中華民國刑法第321條
（加重竊盜罪）
犯竊盜罪而有左列情形之一者，處六月以上、五年以下有期徒刑
：
一、於夜間侵入住宅或有人居住之建築物、船艦或隱匿其內而犯
    之者。
二、毀越門扇、牆垣或其他安全設備而犯之者。
三、攜帶兇器而犯之者。
四、結夥三人以上而犯之者。
五、乘火災、水災或其他災害之際而犯之者。
六、在車站或埠頭而犯之者。
前項之未遂犯罰之。


司法院資訊處製作；財團法人民間司法改革基金會備份。
